



#### Ricardo Wilson de Pinho Rodrigues

Endereço para acessar este CV: http://lattes.cnpq.br/5404568677039626

Última atualização do currículo em 31/03/2020

#### Resumo informado pelo autor

Doutor em Ciências da Saúde UFMT, Mestre em Ciências Morfológicas pela Universidade de São Paulo (2001), Especialização em fisioterapia Desportiva pela Universidade Metodista de Piracicaba (1998), Graduação em Fisioterapia pela Universidade Metodista de Piracicaba (1996). Experiência como docente nas disciplinas de: Anatomia, Neuroanatomia, Neurociência, Patologia geral, Análises anatomoradiológicas, Medicina nuclear, Biofísica, Cinesiologia e Biomecânica, Cinesioterapia, Ortopedia Traumatologia e Desportiva . Docente desde 1999 e Supervisor de estágio em Ortopedia desde 2003 Experiência prática como fisioterapeuta nas áreas de: Neurologia, Ortopedia e Desporto.(clínicas, hospital e enfermagem). Atualmente docente da Universidade Federal de Mato Grosso-Sinop (Texto informado pelo autor)

Links para Outras Bases:

SciELO - Artigos em texto completo



#### Nome civil

Nome Ricardo Wilson de Pinho Rodrigues

## Dados pessoais

Nascimento 09/01/1973 - São Paulo/SP - Brasil

CPF 266.578.478-58

## Formação acadêmica/titulação

2012 - 2017 Doutorado em Ciências da Saúde.

Universidade Federal de Mato Grosso, UFMT, Cuiaba, Brasil

Título: ANÁLISES DOS DADOS CLÍNICOS E MARCADORES CELULARES NAS RESPOSTAS TH1 E TH2 NAS

DIFERENTES FORMAS CLÍNICAS DE PACIENTES COM HANSENIASE, Ano de obtenção: 2017

Orientador: Amílcar Sabino Damazo Bolsista do(a): Fundação de Amparo à Pesquisa do Estado de Mato Grosso

1998 - 2000 Mestrado em Ciências Morfofuncionais.
Universidade de São Paulo, USP, Sao Paulo, Brasil
Título: O Efeito da Injeção de 6-OHDA em cérebros de ratos jovens. Análise dos movimentos rotacionais
estereotipados e quantificação estereológica da lesão dopaminérgica e da reação glial subsequente, Ano
de obtenção: 2000

Orientador: Dr. Prof. Gerson Chadi

Bolsista do(a): Fundação de Amparo à Pesquisa do Estado de São Paulo

Especialização em Fisioterapia Desportiva 1996 - 1998

Universidade Metodista de Piracicaba, UNIMEP, Brasil Título: Meniscectomia Parcial Revisão daBbibliografica

Orientador: Artur Bellanzani Netto

1992 - 1996 Graduação em Fisioterapia.

Universidade Metodista de Piracicaba, UNIMEP, Brasil

Título: Meniscectomia Parcial Revisão da Literatura Orientador: Artur Bellanzani Netto

## Formação complementar

2004 - 2004 Curso de curta duração em Curso Internacional do Método Mullingan. (Carga horária: 40h). Manual Concepts Institute, MCI, Austrália

2003 - 2003 Curso de curta duração em Curso Internacional do Método Maitland. (Carga horária: 40h).

Manual Concepts Institute, MCI, Austrália

2003 - 2003 Curso de curta duração em Fundamentos da Biomecânica no Esporte. (Carga horária: 30h). Universidade de São Paulo, USP, Sao Paulo, Brasil

## Atuação profissional

1. Universidade Federal de Mato Grosso - UFMT

Vínculo institucional

2010 - Atual Vínculo: Servidor público . Enquadramento funcional: Docente-ICS . Carga horária: 40, Regime: Dedicação

Professor da disciplina de Anatomia Humana dos cursos de Farmácia e Enfermagem

#### Atividades

#### 03/2017 - Atual Pesquisa e Desenvolvimento, Conselho de Ensino e Pesquisa

Linhas de pesquisa: A influência dos exercícios físicos na morfometria de encéfalos de ratos jovens

#### 09/2010 - Atual Graduação, Enfermagem

Disciplinas ministradas: Professor de Anatomia Humana

2. Fundação lusíadas - UNILUS

#### Vínculo

#### institucional

Vínculo: Professor assistente , Enquadramento funcional: 4035 , Carga horária: 8, Regime: Parcial Outras informações: 2007 - 2009

Professor das matérias de: Patologia geral, Análises Anatomoradiológicas, Medicina nuclear e Anatomia

3. Centro Universitário Unisant'anna - UNISANT'ANNA

# Vínculo

#### institucional

2001 - 2005

Vínculo: Preceptor de Estagio , Enquadramento funcional: Professor , Carga horária: 25, Regime: Parcial

Preceptor de estágio na clínica de Fisioterapia em Ortopedia Traumatologia Desportiva

#### Atividades

#### 03/2004 - Atual Pós-graduação, Ortopedia e Traumatologia Desportiva

Disciplinas ministradas:

Ortopedia e Traumatologia Desportiva

#### 03/2001 - Atual Graduação, Fisioterapia

Disciplinas ministradas. Ortopedia e Traumatologia

4. Universidade Anhembi Morumbi - UAM

#### Vínculo institucional

# 1999 - 2005

Vínculo: Professor, Enquadramento funcional: Professor, Carga horária: 20, Regime: Parcial

Vinculo: Professor , Enquadramento fancional. Professor , Carga norana. 20, regime: Paleda Outras informações: Disciplinas Anatomia , Neuroanatomia, Cinesiologia Cinesioterapia, Ortopedia / traumatologia e Desportiva

#### Atividades

#### 03/1998 - Atual Graduação, Fisioterapia

Disciplinas ministradas

Fisioterapia Desportiva , Ortopedia e Traumatomogia , Cinesioterapeutica , Cinesiopatologia Funcional , Neurofisiologia , Neuroanatomia , Anatomia Humana e Segmentai

5. Faculdade Unidadas do Vale do Araguaia - UNIVAR

# Vínculo

#### institucional

2010 - 2010 Vínculo: Docente , Enquadramento funcional: Instituto de Cência da Saúde , Carga horária: 30, Regime:

Outras informações:

Docente das disciplinas de Anatomia Humana, Fisiologia e Neurologia Adulto para os cursos de Farmácia, Enfermagem, Nutrição, educação física e Fisioterapia

6. Universidade São Francisco - USF

#### Vínculo institucional

Vínculo: Professor, Enquadramento funcional: Professor, Carga horária: 12, Regime: Parcial 2004 - 2005 Outras informaçõe

Disciplinas de Anatomofisiologia e Neurobiologia da Emoção e Cognição no curso de Psicologia

#### Atividades

## 07/2004 - Atual Graduação, Psicologia

Disciplinas ministradas: Neurobiologia da Emoção e da Cognição , Neuroanatomofisiologia

Linhas de pesquisa

1. A influência dos exercícios físicos na morfometria de encéfalos de ratos jovens

## Producão

#### Artigos completos publicados em periódicos

1. RODRIGUES, R. W. P.; DAMAZO, A. S. Analysis of clinical data and T helper 1/T helper 2 responses in patients with different clinical forms of leprosy. RSBMT., v.50, p.208-215 - 2015, 2017.

2. RODRIGUES, R. W. P.

NOURIGUES, R. W. P.
ASTROGLIAL AND MICROGLIAL ACTIVATION IN THE WISTAR RAT VENTRAL TEGMENTAL AREA AFTER A
SINGLE STRIATAL INJECTION OF 6-HYDROXYDOPAMINE. International Journal of Neuroscience.

3 RODRIGUES R. W. P.

4. RODRIGUES, R. W. P.

Astroglial and Microglial reaction after a partial nigrostriatal. International Journal of Neuroscience. JCP, v.109, p.91 - 126, 2001.

doi> RODRIGUES, R. W. P.; BERBER, G. C. M.; BERBER, R. C. A

Effect of manipulation of the cervical vertebra in the sympathetic and parasympathetic autonomous system. SCIENTIFIC ELECTRONIC ARCHIVES. , v.13, p.105 - , 2020.

doi> RODRIGUES, R. W. P.; BERBER, G. C. M.; BERBER, R. C. A. Effect of early physiotherapy on neuroglial interaction after injury to the motor cortex. SCIENTIFIC ELECTRONIC ARCHIVES., v.11, p.107 -, 2018.

#### Trabalhos publicados em anais de eventos (resumo)

RODRIGUES, R. W. P.; Chadi G; Gomide, V.C
Striatal injection of the 6-Hydroxidopamine induces retrogade degeneration and glial activation in the nigrostriatal pathway. In: Acta Cirúrgica Brasileira. São Paulo: , 2003. v.18. p.272 - 282

2. RODRIGUES, R. W. P.; Chadi G; Gomide, V.C

Astroglial and Microglial reaction after a partial nigrostriatal degeneration induced by the striatal injection of In:

International Journal Neuroscience. USA: , 2001. v.109. p.91 - 126

3. RODRIGUES, R. W. P.

Ultastructural aspects of the muscular reparation process in rat after local aplication of laser and ultrasound In:

Acta Microscopic. Minas Gerais: , 1997. v.6. p.424 - 425

Produção técnica

## Demais produções técnicas

1. RODRIGUES, R. W. P.

Terapias manuais nas algias vertebrais, 2006. (Especialização, Curso de curta duração ministrado)

2. RODRIGUES, R. W. P.

Protocolo de tratamento para as reconstruções do LCA, 2005. (Extensão, Curso de curta duração

3. RODRIGUES, R. W. P.

Anatomia Palpatória de Superfície, 2003. (Extensão, Curso de curta duração ministrado)

# Orientações e Supervisões

Orientações e supervisões

## Orientações e supervisões concluídas

## Trabalhos de conclusão de curso de graduação

- 1. Fabíola Cintra Campillo. Efeito do Laser de Baixa intensidade em pacientes acamados que apresentam escaras de Pressão. 2003. Curso (Fisiioterapia) - Instituto Santanense de Ensino Superior
- 2. Patricia Moran Matos. Protocolo preventivo para lesões frequentes em goleiros de futsal. 2003. Curso (Fisiioterapia) - Instituto Santanense de Ensino Superior
- 3. 🈭 Daniela Sanches Magalhães. Protocolo preventivo para lesões frequentes nos jogadores de futsal. 2003, Curso (Fisiioterapia) - Instituto Santanense de Ensino Superior

# Orientação de outra natureza

- Roberto Carlos Comachio Filho. Monitoria Anatomia Humana. 2011. Orientação de outra natureza (enfermagem) Universidade Federal de Mato Grosso
- Thyago Ramon Ferreira Guedes. Monitoria anatomia Humana. 2011. Orientação de outra natureza (Farmácia) - Universidade Federal de Mato Grosso Inst. financiadora: Conselho Nacional de Desenvolvimento Científico e Tecnológico

#### Orientações e supervisões em andamento

#### Iniciação científica

João Francisco Maloquero Tavares. INFLUÊNCIA DA ADMINISTRAÇÃO DE OUABAÍNA E DE VERAPAMIL NA HIPERTROFIA DO MÚSCULO CARDÍACO DE RATOS SUBMETIDOS A TREINAMENTO FÍSICO INTERVALADO. 2011. Iniciação científica (Farmácia) - Universidade Federal de Mato Grosso Inst. financiadora: Fundação de Amparo à Pesquisa do Estado de Mato Grosso

P	ágina gerada pelo sistema Currículo Lattes em 27/03/2022 às 12:31:15.